臺灣板橋地方法院刑事判決　　　　　　　94年度訴字第2178號
公　訴　人　臺灣板橋地方法院檢察署檢察官
被　　　告　乙○○
上列被告因搶奪等案件，經檢察官提起公訴（九十四年度偵字第
一六００六號），被告於準備程序中對被訴之事實為有罪陳述，
本院合議庭裁定由受命法官獨任行簡式審判程序，並判決如下：
    主  文
乙○○竊盜，累犯，處有期徒刑肆月；又意圖為自己不法之所有
，而搶奪他人之動產，累犯，處有期徒刑捌月。應執行有期徒刑
拾月。
    事  實
一、乙○○因違反肅清煙毒條例、麻醉藥品管理條例等案件，於
    民國七十一年間經台灣高等法院判處有期徒刑十二年（煙毒
    ）、六月（麻藥），應執行有期徒刑十二年三月，嗣經七十
    七年減刑為九年五月，於七十八年二月四日假釋出監（第一
    案，預定期滿日為八十年七月十四日）；又於七十一年間因
    贓物罪，經本院判處有期徒刑七月（第二案）；再於七十九
    年間違反肅清煙毒條例、竊盜等案件，經台灣高等法院判處
    有期徒刑四年（煙毒）、七月（竊盜），應執行有期徒刑四
    年五月（第三案），並撤銷前開第一案之假釋接續執行；復
    於八十四年間因違反肅清煙毒條例、麻醉藥品管理條例、竊
    盜等案件，經台灣高等法院判處有期徒刑四年六月（毒品）
    、六月（麻藥）、四月（竊盜），應執行有期徒刑五年二月
    （第四案）；以上各罪接續執行，於九十四年二月十二日縮
    刑期滿出監執行完畢，仍不知悔改。竟意圖為自己不法之所
    有，於九十四年九月二十三日下午三時許，行經台北縣三重
    市○○○路郵局旁，見丙○○所有車號ＣＤＬ－八二五號重
    型機車，上插鑰匙停放路旁（該車於九十四年九月十八日上
    午十一時二十分，在台北縣三重市○○○路三十四巷十九號
    前，遭不明人士竊取後，停置該處），有機可趁，遂以上開
    鑰匙啟動電門，著手竊取之，得手後供己代步使用。嗣於同
    日下午三時三十分許，乙○○騎乘上開贓車行經台北縣三重
    市○○路○段一一一號前，見甲○○獨自一人騎乘腳踏車，
    並將皮包置於腳踏車前方之置物籃（內有新臺幣二千二百元
    、ＮＯＫＩＡ行動電話一支），竟另行起意，基於圖為自己
    不法所有之犯意，趁甲○○轉頭他望不及防備之際，徒手搶
    奪其置物籃內之皮包，得手後循重新路三段一一三巷逃逸，
    經甲○○大聲呼救，路人王宏文聞訊自後追趕，於同日下午
    三時四十五分許在三重市○○○路與大仁街口，為路人王宏
    文會同警方捕獲，並扣得乙○○竊取機車電門之鑰匙一支。
二、案經台北縣政府警察局三重分局報請台灣板橋地方法院檢察
    署檢察官偵查起訴，被告於準備程序中對被訴之事實為有罪
    陳述，本院合議庭裁定由受命法官獨任行簡式審判程序。
    理  由
一、訊據被告乙○○對上揭竊盜、搶奪之犯罪事實，於警詢時及
    偵審中均坦承不諱，核與被害人丙○○、甲○○，證人王宏
    文在警詢中證述之情節大致相符，並有贓物認領保管收據二
    紙、車輛車牌失竊作業查獲車輛認可資料報表一紙、失竊報
    告表一紙、現場暨贓物照片七張在卷可稽。本案事證明確，
    被告犯行洵堪認定，應依法論科。
二、核被告所為，係犯刑法第三百二十條第一項之普通竊盜罪、
    第三百二十五條第一項之普通搶奪罪。被告有事實欄所載之
    前科，於九十四年二月十二日縮刑期滿執行完畢，其於刑之
    執行完畢後五年內，再犯本件有期徒刑以上之刑之二罪，均
　　為累犯，應各依刑法第四十七條之規定加重其刑。又被告為
　  竊取機車之行為時，僅係為單純代步使用，殆見被害人甲○
    ○將皮包置放在腳踏車前置物籃時，始起意行搶，業據其在
    本院審理中陳明在卷，是被告既無將竊盜機車之行為供其事
    後行搶方法之犯意，是其所為二行為犯意各別，構成要件互
    殊，應分論併罰，公訴人認此二罪有方法結果之牽連犯關係
    ，應從一重處斷，容有未洽，附此敘明。爰審酌被告犯罪之
    動機、目的、手段，年輕力壯，不思惕勵上進，在短時間內
    竊盜、搶奪他人財物，顯見其欠缺尊重他人財產權之觀念，
    且自制力薄弱，兼衡其所得財物之價值，對被害人所造成之
    損害，及犯罪後坦承犯行之態度等一切情狀，分別量處如主
    文所示之刑，並定其應執行之刑，以資懲儆。
三、扣案之機車鑰匙一支，係不明人士竊取丙○○機車後留置車
    上，續遭被告持之行竊使用，非被告所有之物，亦據其陳明
    在卷，自毋庸宣告沒收，附此敘明。
據上論斷，應依刑事訴訟法第二百七十三條之一第一項、第二百
九十九條第一項前段，刑法第三百二十條第一項、第三百二十五
條第一項、第四十七條、第五十一條第五款，罰金罰鍰提高標準
條例第一條前段，判決如主文。
本案經檢察官侯名皇到庭執行職務。
中　　華　　民　　國　　94　　年　　10　　月　　28　　日
                      　  臺灣板橋地方法院刑事第一庭
                            　法　官  鄭　水　銓
以上正本證明與原本無異。
如不服本判決，應於判決送達後十日內，向本院提出上訴狀。
                              書記官  張  文  惠
中　　華　　民　　國　　94　　年　　10　　月　　31　　日
附錄本案論罪科刑法條全文：
刑法第三百二十條
意圖為自己或第三人不法之所有，而竊取他人之動產者，為竊盜
罪，處五年以下有期徒刑、拘役或五百元以下罰金。
意圖為自己或第三人不法之利益，而竊佔他人之不動產者，依前
項之規定處斷。
前二項之未遂犯罰之。
刑法第三百二十五條
意圖為自己或第三人不法之所有，而搶奪他人之動產者，處六月
以上五年以下有期徒刑。
因而致人於死者，處無期徒刑或七年以上有期徒刑，致重傷者，
處三年以上十年以下有期徒刑。
第一項之未遂犯罰之。
